【裁判字號】    89,訴,465
【裁判日期】    890714
【裁判案由】    槍砲彈藥刀械管制
【裁判全文】
臺灣板橋地方法院刑事判決                          八十九年度訴字第四六五號
    公  訴  人  臺灣板橋地方法院檢察署檢察官
    被      告  甲○○
右列被告因槍砲彈藥刀械管制條例案件，經檢察官提起公訴（八十九年度偵字第一二
七號）及移送併辦（八十九年度偵字第一四０四號），本院判決如左：
    主  文
甲○○未經許可寄藏可發射子彈具有殺傷力之改造玩具手槍，累犯，處有期徒刑壹年
壹月，併科罰金新台幣壹萬元，罰金部分如易服勞役以銀圓參佰元即新台幣玖佰元折
算壹日。扣案之改造貝瑞塔玩具手槍壹把（含彈匣壹個，槍枝管制編號000000
0000號）、改造槍管壹支均沒收。
    事  實
一、甲○○曾於民國八十五年、八十六年及八十七年間，分別因妨害自由、恐嚇等及
    竊盜案件，經台灣士林地方法院及本院依序判處有期徒刑十月，緩刑二年（其後
    經撤銷緩刑）；應執行有期徒刑一年（竊盜四月、恐嚇十月定其應執行刑）及有
    期徒刑五月確定，前二者接續於八十八年七月十二日縮刑期滿執行完畢（八十七
    年十一月十六日縮刑假釋出監）；後者於八十八年五月二十二日執行完畢，仍不
    知悔改，於八十八年九月間，自綽號「大胖」之不詳年籍姓名之成年男子手中，
    受寄可發射子彈具殺傷力之改造貝瑞塔玩具手槍一把（含彈匣一個，槍枝管制編
    號0000000000號）、改造子彈一顆及槍枝主要組成零件之改造槍管一
    支，即未經許可，藏置於其位於台北縣三重市○○○路○段一七巷二十四號二樓
    之住處內。嗣先於八十八年十二月十六日晚上八時許，為警在上開住處內查獲，
    並扣得上開改造手槍一把、改造子彈一個（嗣經鑑驗時擊發而失去其子彈之性質
    ）；再於八十九年一月八日下午十二時十分許，在前開住處扣得改造槍管一支。
二、案經臺北市政府警察局萬華分局報請暨臺北市政府警察局刑警大隊移送臺灣板橋
    地方法院檢察署檢察官偵查起訴及移送併辦。
    理  由
一、右揭事實，業據被告甲○○於本院審理中供承不諱，並有改造手槍一把（含彈匣
    一個，槍枝管制編號0000000000號）、改造子彈一顆、改造槍管一支
    扣案可資佐證，而上開扣案物經送請內政部警政署刑事警察局鑑驗結果，該手槍
    係仿BERETTA廠半自動手槍製造之金屬玩具手槍換裝土造金屬槍管改造而成，機
    械性能良好，可擊發適用子彈，認具殺傷力；送鑑子彈一顆，係由玩具子彈改造
    而成（具直徑約六．四MM之金屬彈頭），經實際試射可擊發，認具殺傷力；送鑑
    改造槍管一支，認係已貫通之土造金屬槍管半成品等情，有該局八十八年十二月
    二十三日、八十九年一月十八日刑鑑字第一三七三九八、五七七二號鑑驗通知書
    各一紙附卷足稽。事證明確，被告犯行，洵堪認定。
二、核被告所為，係犯槍砲彈藥刀械管制條例第十一條第四項、第十二條第四項、第
    第十三條第四項之未經許可寄藏可發射子彈具殺傷力之玩具手槍、子彈及槍枝主
    要組成零件罪，被告以一個行為，同時未經許可寄藏可發射子彈具殺傷力之手槍
    、子彈及槍枝主要組成零件，而觸犯數罪名，為想像競合犯，應從一重之未經許
    可寄藏可發射子彈具殺傷力之玩具手槍罪處斷。公訴人於起訴書犯罪事實欄，固
    已載明被告未經許可寄藏可發射子彈具殺傷力槍枝、子彈之犯行，惟於證據並所
    犯法條欄則誤載為被告應成立未經許可「持有」可發射具殺傷力之手槍、子彈罪
    ，稍有未洽，附予敘明。被告曾於八十五年、八十六年及八十七年間，分別因妨
    害自由、恐嚇等及竊盜案件，經台灣士林地方法院及本院依序判處有期徒刑十月
    ，緩刑二年（其後經撤銷緩刑）；應執行有期徒刑一年（竊盜四月、恐嚇十月定
    其應執行刑）及有期徒刑五月確定，前二者接續於八十八年七月十二日縮刑期滿
    執行完畢（八十七年十一月十六日縮刑假釋出監）；後者於八十八年五月二十二
    日執行完畢，有台灣高等法院檢察署刑案紀錄簡覆表在卷可稽，其於有期徒刑執
    行完畢，五年以內再犯本件有期徒刑以上之罪，為累犯，依刑法第四十七條規定
    加重其刑。爰審酌被告之前科素行、犯罪之動機、目的、寄藏可發射子彈具殺傷
    力之槍彈等，對社會秩序及安寧之影響，及其犯罪之手段、犯罪後坦承犯行態度
    良好等一切情狀，量處如主文所示之刑及併科罰金，並諭知罰金部分易服勞役之
    折算標準，以資懲儆。又依槍砲彈藥刀械管制條例第十九條第一項雖規定：「犯
    第七條、第八條、第十條、第十一條、第十二條第一項至第三項、第十三條第一
    項至第三項之罪，經判處有期徒刑者，應於刑之執行完畢或赦免後，令入勞動場
    所，強制工作，其期間為三年」，惟被告先前並未犯有槍砲彈藥刀械管制條例之
    案件，此有台灣高等法院檢察署刑案紀錄簡覆表在卷可按，此次被告僅受託寄藏
    上開槍枝，並未持以犯案，且所查扣之槍枝僅係可發射子彈之改造玩具手槍，其
    社會危險性尚非重大，依憲法比例原則之精神，本院認尚無對被告宣告強制工作
    之必要，爰參酌大法官會議釋字第四七一號解釋之意旨，不另為強制工作之諭知
    ，併予敘明。
三、扣案改造玩具手槍一把（含彈匣一個，槍枝管制編號0000000000號）
    、改造槍管一支均係違禁物，均應依法宣告沒收。至改造子彈一顆，業於鑑驗時
    實際擊發而失去違禁物性質，爰不另為沒收之諭知，附予敘明。
四、移送併辦（八十九年度偵字第一四０四號）有關被告未經許可寄藏槍管部分，雖
    未據起訴，惟與經起訴部分，有想像競合犯之裁判上一罪關係，為起訴效力所及
    ，本院自得併予審究，附予敘明。至移送併辦有關被告未經許可寄藏改造子彈一
    顆部分，查該子彈不具金屬彈頭、底火，認不具殺傷力，有上開內政部警政署刑
    事警察局八十九年一月十八日刑鑑字第五七七二號鑑驗通知書在卷可稽，此部分
    尚不構成犯罪，本院無從併予審理，附予敘明。
據上論斷，應依刑事訴訟法第二百九十九條第一項前段、槍砲彈藥刀械管制條例第十
一條第四項、第十二條第四項、第十三條第四項、刑法第十一條前段、第五十五條、
第四十七條、第四十二條第二項、第三十八條第一項第一款，現行法規所定貨幣單位
折算新台幣條例第二條，罰金罰鍰提高標準條例第二條，判決如主文。
本案經檢察官彭聖斐到庭執行職務。
中      華      民      國      八十九      年    七    月      十四    日
                                  臺灣板橋地方法院刑事第二庭
                                      法  官  林  春  長
右正本證明與原本無異
如不服本判決應於送達後十日內向本院提出上訴狀
                                      書記官  邱  美  龍
中      華      民      國      八十九      年    七    月      二十    日
槍砲彈藥刀械管制條例第十一條第四項：
未經許可，製造、販賣或運輸第四條第一款所稱其他可發射金屬或子彈具有殺傷力之
各式槍砲者，處五年以上有期徒刑，併科新臺幣一千萬元以下罰金。
未經許可，轉讓、出租或出借前項所列槍砲者，處三年以上十年以下有期徒刑，併科
新臺幣七百萬元以下罰金。
意圖供自己或他人犯罪之用，而犯前二項之罪者，處無期徒刑或七年以上有期徒刑，
併科新臺幣一千萬元以下罰金。
未經許可，持有、寄藏或意圖販賣而陳而列第一項所列槍砲者，處一年以上七年以下
有期徒刑，併科新臺幣七百萬元以下罰金。
第一項至第三項之未遂犯罪之。
槍砲彈藥刀械管制條例第十二條第四項
未經許可，製造、販賣或運輸子彈者，處一年以上七年以下有期徒刑，併科新臺幣五
百萬元以下罰金。
未經許可，轉讓、出租或出借子彈者，處六月以上五年以下有期徒刑，併科新臺幣三
百萬元以下罰金。
意圖供自己或他人犯罪之用，而犯前二項之罪者，處三年以上十年以下有期徒刑，併
科新臺幣七百萬元以下罰金。
未經許可，持有、寄藏或意圖販賣而陳列子彈者，處五年以下有期徒刑，併科新臺幣
三百萬元以下罰金。
第一項至第三項之未遂犯罰之。
槍砲彈藥刀械管制條例第十三條第四項：
未經許可，製造、販賣或運輸槍砲、彈藥之主要組成零件者，處三年以上十年以下有
期徒刑，併科新臺幣七百萬元以下罰金。
未經許可，轉讓、出租或出借前項零件者，處一年以上七年以下有期徒刑，併科新臺
幣五百萬元以下罰金。
意圖供自己或他人犯罪之用，而犯前二項之罪者，處五年以上有期徒刑，併科新臺幣
一千萬元以下罰金。
未經許可，持有、寄藏或意圖販賣而陳列第一項所列零件者，處六月以上五年以下有
期徒刑，併科新臺幣三百萬元以下罰金。
第一項至第三項之未遂犯罰之。


司法院資訊處製作；財團法人民間司法改革基金會備份。
